# 合并报表

提问人：dragonrising 时间：2015-02-06 14:56:50
A自然人持有B公司51%的股权，控制B公司。后A与B成立C公司，A持股59%，B持股41%，在编制B公司财务报表时，需要将C公司合并进来吗？，如果不合并，B持有C的长期股权投资如何核算？

回答人：chenyiwei
关键是：B公司能否凭借其所持有的A公司 41 ％股权独立地对C公司实施控制、共同控制或重大影响？一般情况下，除非法律法规对子公司的独立性有特殊要求（如子公司为上市公司或金融机构），或者母公司将该孙公司授权子公司管理，否则子公司单独对孙公司具有控制或重大影响的可能性不大。如果子公司自身对孙公司不具有控制或重大影响的，应作为金融资产核算该投资。

提问人：dragonrising 时间：2015-02-07 13:24:49
实际B、C都是一个自然人A控制，如何判断B能否凭借其所持有的A公司 41 ％股权独立地对C公司实施控制、共同控制或重大影响呢

回答人：chenyiwei
2 楼已经提到：一般情况下，除非法律法规对子公司的独立性有特殊要求（如子公司为上市公司或金融机构），或者母公司将该孙公司授权子公司管理，否则子公司单独对孙公司具有控制或重大影响的可能性不大。